臺灣桃園地方法院刑事判決
111年度侵訴字第71號
公  訴  人  臺灣桃園地方檢察署檢察官
被      告  陳彥志



上列被告因妨害性自主案件，經檢察官提起公訴（110年度偵字
第17440號），本院判決如下：
    主  文
甲○○犯強制猥褻罪，處有期徒刑捌月。
    事  實
一、甲○○於民國110年3月間之某日，因擔任白牌計程車司機載送
    乘客而結識代號AE000-A110140號之成年女子（真實姓名、
    年籍均詳卷，下稱Ａ女），並互加通訊軟體LINE作為叫車聯
    繫使用。嗣甲○○於110年4月6日下午1時19分許，以通訊軟體
    LINE聯繫Ａ女，稱其先前出借與Ａ女之外套口袋內留有Ａ女所
    有之現金，欲返還Ａ女等語，便與Ａ女相約在址設桃園市○○區
    ○○路0段000號之田季發爺燒肉店前見面。甲○○乃於同日晚間
    6時50分許，駕駛其自用小客車抵達上址之田季發爺燒肉店
    附近，並以上開地點不方便停車為由邀約Ａ女先行上車，Ａ女
    不疑有他上車後，甲○○即趁行經址設桃園市○○區○○路0段000
    號之熾天下燒肉店附近停等紅燈之獨處機會，伸手撫摸Ａ女
    手臂，經Ａ女閃躲後，明知Ａ女不願與之為肢體接觸，仍基於
    強制猥褻之犯意，將車輛停放在路邊某處後，違反Ａ女意願
    ，接續在車內撲向Ａ女、親吻Ａ女之嘴巴，並於撫摸Ａ女之雙
    側耳朵後，將雙手穿過Ａ女腋下環抱Ａ女，過程持續約5至10
    秒，經Ａ女推開並表示拒絕後，甲○○仍試圖再次湊前親吻Ａ女
    嘴巴，惟經Ａ女閃躲始未得逞。嗣Ａ女趁甲○○下車購買物品之
    空檔，撥打電話予友人求救，並將通話內容設定為擴音，迨
    甲○○返回車上時，仍持續設定擴音與友人通話，並要求甲○○
    載送其返回上址之田季發爺燒肉店前下車，甲○○始悻然載送
    Ａ女返程後離去，Ａ女旋於同日晚間前往報警處理，而查獲上
    情。
二、案經Ａ女訴由桃園市政府警察局中壢分局報告臺灣桃園地方
    檢察署檢察官偵查起訴。
    理  由
壹、程序部分：
一、按性侵害防治法第12條第2項規定，司法機關所製作必須公
    示之文書，不得揭露被害人之姓名、出生年月日、住居所及
    其他足資識別被害人身分之資訊。次按性侵害犯罪防治法第
    12條所定其他足資識別被害人身分之資訊，包括被害人照片
    或影像、聲音、住址、親屬姓名或其關係、就讀學校與班級
    或工作場所等個人基本資料，性侵害犯罪防治法施行細則第
    6條亦有明文。經查，本案被告甲○○被訴刑法第224條之強制
    猥褻罪，係屬性侵害防治法所稱之性侵害犯罪，因本院所製
    作之本案判決係屬必須公示之文書，為避免被害人Ａ女之身
    分遭揭露，依上開規定，對於足資識別Ａ女身分之資訊，均
    予以隱匿，先予敘明。
二、證據能力部分：
  ㈠按被告以外之人於審判外之言詞或書面陳述，除法律有規定
    者外，不得作為證據。又被告以外之人於審判外之陳述，雖
    不符合刑事訴訟法第159條之1至第159條之4之規定，但經當
    事人於審判程序同意作為證據，法院審酌該言詞陳述或書面
    陳述作成時之情況，認為適當者，亦得為證據。又當事人、
    代理人或辯護人於法院調查證據時，知有第159條第1項不得
    為證據之情形，而未於言詞辯論終結前聲明異議者，視為有
    前項之同意，刑事訴訟法第159條之5定有明文。查本案所引
    用之相關證據資料（詳後引證據），其中各項言詞或書面傳
    聞證據部分，縱無刑事訴訟法第159條之1至第159條之4或其
    他規定之傳聞證據例外情形，業經本院審理時予以提示並告
    以要旨，且經檢察官、被告表示意見，其等已知上述證據乃
    屬傳聞證據，未於言詞辯論終結前對該等證據聲明異議（見
    本院侵訴字卷第116至117頁、第163至167頁），本院審酌上
    開證據作成時之情況，並無違法取證或其他瑕疵，認為以之
    作為證據為適當，揆諸前開規定，應具有證據能力。
  ㈡至於本判決其餘所引用為證據之非供述證據，均與本案事實
    具有關連性，復非實施刑事訴訟法程序之公務員違背法定程
    序所取得，依刑事訴訟法第158條之4反面解釋，均有證據能
    力。
貳、認定犯罪事實所憑之證據及理由：
一、訊據被告固坦承有於犯罪事實欄所載之時間、地點為前揭客
    觀行為等情，惟否認有何強制猥褻犯行，辯稱：我在抱Ａ女
    前有詢問過Ａ女「可否抱一下」，Ａ女也有張開雙手，我們雙
    方即擁抱一下。而我在親吻Ａ女嘴巴之前也有問Ａ女「可以親
    你嗎？」，Ａ女沒有拒絕也沒有答應，我就親上去云云。
二、經查，被告有於110年4月6日下午1時19分許，以通訊軟體LI
    NE聯繫Ａ女，稱其先前出借與Ａ女之外套口袋內留有Ａ女所有
    之現金，欲返還Ａ女等語，便與Ａ女相約在址設桃園市○○區○○
    路0段000號之田季發爺燒肉店前見面。被告乃於同日晚間6
    時50分許，駕駛其自用小客車抵達上址之田季發爺燒肉店附
    近，並以上開地點不方便停車為由邀約Ａ女先行上車，Ａ女不
    疑有他上車後，被告即趁行經址設桃園市○○區○○路0段000號
    之熾天下燒肉店附近停等紅燈之機會，伸手撫摸Ａ女手臂，
    再將車輛停放在路邊某處後，親吻Ａ女之嘴巴，並於撫摸Ａ女
    之雙側耳朵後，將雙手穿過Ａ女腋下下方環抱Ａ女，過程持續
    約5至10秒等情，業據被告坦承在卷（見偵字卷第65至67頁
    ；本院侵訴字卷第94頁、第114至116頁），核與證人Ａ女於
    警詢、偵訊及本院審理時就此部分之證述（見偵字卷第17至
    25頁、第49至51頁；本院侵訴字卷第155至160頁）相符，是
    此部分之事實，應堪認定。
三、被告雖否認有何違反Ａ女意願之強制猥褻犯行，並以前揭情
    詞置辯，惟查： 
　㈠被告於犯罪事實欄所載時間、地點所為之環抱、親吻Ａ女嘴巴
    等行為，均係在違反Ａ女意願下所為：
　⒈證人Ａ女於警詢中指稱：被告當天以中壢田季發爺前不方便停
    車為由，邀約我上車，接著就載我前往熾天下的停車場，在
    途中停等紅燈時，被告就突然親吻我的嘴巴還有伸舌頭，時
    間持續約5至10秒，我覺得很不舒服，就直接推開他，我推
    開他後被告還是一直拉著我，是我沒辦法推開的那種力道，
    接下來又行駛一段路後，被告就將車子停靠在路邊，開始摟
    抱我，我覺得被告的手有觸碰到我的右胸外側、兩側手臂以
    及右邊耳朵，持續多久我不確定，然後我再度把被告推開，
    跟他說我很害怕，請他不要這樣，並告訴他我朋友已經到了
    ，被告當時沉默，只把我送回田季發爺，過程中我跟他說先
    把我的錢還我，後續我拿到錢後就快速離開等語（見偵字卷
    第19至23頁）。
　⒉證人Ａ女於偵訊中證稱：被告當天到中壢田季發爺與我會合，
    當時我朋友還沒到場，被告叫我先上車，我本來告訴他錢拿
    一拿就好，被告就說不好停車叫我先上他的車，剛好後面也
    有警察，所以我才想說先上車再說。被告開了一小段路到前
    面的紅綠燈，就開始摸我，先觸摸我的手臂，說好久不見之
    類的話，我就開始閃躲他，並告訴他我朋友要到了。被告說
    好，但他又繼續開了一段路，我不知道是往那個方向，被告
    就突然停在路邊，我不確定地點，被告就撲過來環抱我並親
    吻我的嘴巴，我告訴他不要這樣子，也有推開他，被告又想
    再親過來，我就閃躲他，所以他沒有再親到，我不記得他後
    來還有無碰到我。被告是把雙手伸進我的腋下環抱，應該是
    環抱時是先觸摸我的耳朵，接著手才往下放到胸部附近，所
    以有觸碰到我胸部外側，但沒有直接觸摸到胸部。我不記得
    抱了多久，應該有5至10秒左右，他抱的過程中我有反抗，
    但是他沒有放開我，我覺得不像是單純短暫偷摸，已經違反
    我的意願。後來我一直告訴他我朋友要到了，被告就又突然
    開車，開到某個小麵攤，我不知道地點，他說他要買東西就
    下車，我趁機打電話給約好的朋友說明我在被告車上發生的
    事情，我朋友就叫我電話不要掛斷。被告回到車上時，我告
    訴他我朋友到了，並且把通話按擴音，我朋友就配合問我在
    哪裡，被告才趕快載我回到田季發爺。到了之後被告一開始
    沒有想要讓我下車，是我自己下車的。在回來的路途上我有
    跟他說錢的事情，他才把錢交給我等語（見偵字卷第49至50
    頁）。
　⒊又證人Ａ女於本院審理時證稱：被告在田季發爺燒肉店前面停
    等紅綠燈時，就突然對我又親又抱，且未事先詢問過我的意
    願，但被告如何親我有點忘記，被告當時有將雙手伸到我腋
    下環抱我的動作，被告整個人的身體都有碰到我，是整個人
    撲過來，當時我有推開被告，並跟他說我有點嚇到，但被告
    不在意，繼續開他的車。我在車上就有聯絡我朋友，並保持
    通話狀態，被告後來有去買麵才載我回去等語（見本院侵訴
    字卷第155至160頁）。
　⒋觀諸Ａ女上開證詞，就搭乘被告所駕駛車輛期間，被告有趁停
    等紅綠燈之際，自駕駛座環抱、親吻Ａ女嘴巴之舉動，而Ａ女
    有推開、閃躲被告以及打電話給友人之行為，被告隨後有將
    Ａ女載回田季發爺之犯罪時間、處所、手段及主要過程等基
    本事實，前後所述尚屬一致，並無明顯矛盾或瑕疵可言。又
    Ａ女與被告僅係稍有熟識之計程車司機與乘客之關係，亦無
    任何恩怨糾紛，此為被告所是認（見偵字卷第66頁），亦難
    認Ａ女有何甘冒誣告、偽證罪責之風險，虛捏上開情節以入
    被告於罪之動機。
　⒌另Ａ女於本院作證時，雖就被告如何用雙手環抱、如何試圖親
    吻其嘴巴、以及親吻時間長短等舉措表示印象有點模糊，及
    對被告撲過來的時間長短稱已不復記憶，且就被告係在哪一
    次停等紅燈時有環抱、親吻之行為歷次證述有所出入，惟按
    人類對於事物之注意及觀察，有其能力上之限制，未必如攝
    影機或照相機般，對所發生或經歷的事實能機械式無誤地捕
    捉，亦未必能洞悉事實發生過程之每一細節及全貌，況一般
    性侵害之被害人就被害細節事項難免因案發時情緒緊張，或
    事後心情低落而有所忽略或漏未陳述，上開過程又係Ａ女不
    願回想之難堪被害情節，Ａ女於本院作證時，距離案發時間
    復已相隔1年6月以上，自難要求其對案發全程仍可清楚記憶
    ，是上開細節出入部分，尚無礙於其證述之憑信性。此外，
    Ａ女於警詢陳述時係案發當天，而於偵查中作證時距離案發
    時僅隔4月餘，印象較為深刻，且證述過程未曾表示有記憶
    不清之情，偵訊之證詞並經具結擔保其證言信實，是Ａ女於
    本院中證述案發情節與警詢及偵查中有出入部分，以其於警
    詢及偵查中之證詞較可採信。
　㈡按所謂補強證據，並非以證明犯罪構成要件之全部事實為必
    要，倘其得以佐證被害人指述之犯罪非屬虛構，能予保障所
    指述事實之真實性，即已充分。又得據以佐證者，雖非直接
    可以推斷該被告之實行犯罪，但以此項證據與被害人之指述
    為綜合判斷，若足以認定犯罪事實者，仍不得謂其非屬補強
    證據。是所謂補強證據，不問其為直接證據、間接證據，或
    係間接事實之本身即情況證據，均得為補強證據之資料。本
    案Ａ女證述被告在駕駛車輛停等紅燈過程中，未經其同意及
    違反其意願環抱、親吻其嘴巴，經其推開、閃躲後仍試圖親
    吻第二次等強制猥褻之行為，亦有下列證據可資補強，應堪
    信為真實：
　⒈Ａ女於案發當天晚上10時40分許即至桃園市政府警察局中壢分
    局報案並製作筆錄，有110年4月6日22時40分至110年4月6日
    23時35分之調查筆錄、桃園市政府警察局中壢分局偵查隊受
    （處）理案件證明單各1份在卷可稽（見偵字卷第17至25頁
    、第33頁），足見Ａ女於案發後之數小時內，確實立即報警
    處理，並表示其有遭白牌計程車司機為強制猥褻之行為。
　⒉依110年5月13日國軍桃園總醫院門診病歷，可見Ａ女患有輕鬱
    症，並於案發後110年5月13日、110年8月5日均有持續就診
    之紀錄（見偵字卷第79至82頁），Ａ女雖於案發前即患有輕
    鬱症，惟證人Ａ女亦證稱：案發後病情有惡化，當時只要是
    男性都無法靠近我等語（見本院侵訴字卷第162頁），由此Ａ
    女於案發後之心理狀況、就醫情況，符合一般人如遭受性侵
    害常有心理創傷壓力之身心症狀，亦可為Ａ女指訴之補強證
    據。
　⒊復依通訊軟體LINE被告與案外人即Ａ女之真實姓名、年籍均不
    詳友人間之對話紀錄，可見Ａ女友人向被告表示：「你在車
    上強吻小金對吧」、「你想怎麼處理」、「他現在鬧到要自
    殺」等語，被告亦於偵訊中及本院準備程序及審理時均坦認
    此為其與Ａ女友人之對話紀錄，且內容正確等情（見偵字卷
    第66頁；本院侵訴字卷第116頁、第165頁），足徵Ａ女於案
    發後確實有因本案導致情緒更加低落，而此對話紀錄彰顯之
    內容即為Ａ女友人親自見聞Ａ女於事後產生低落之情緒反應，
    為該名友人親身經歷，自可為適格之補強證據。
　⒋綜上所述，Ａ女就案發主要經過前後所證大致相符，並無實質
    瑕疵，佐以Ａ女事後之情緒反應、立即報警等情況證據、間
    接證據供作補強證據，是Ａ女之證述具有可信性，足認被告
    應確有對Ａ女為上開強制猥褻之行為，堪以認定。
　㈢被告確有違反Ａ女之意願而為猥褻之行為：
  ⒈按刑法第16章妨害性自主罪章而言，所保護法益為個人性自
    主決定權，即個人享有免於成為他人性客體的自由，可依其
    意願自主決定「是否」、「何時」、「如何」及與「何人」
    為性行為，此乃基於維護人性尊嚴、個人主體性及人格發展
    的完整，並為保障個人需求獲得滿足所不可或缺的基本權利
    。強調「性自主決定權」即「性同意權」，意指任何性行為
    都應建立在相互尊重，彼此同意的基礎上。因此，對方沉默
    時不是同意，對方不確定或猶豫亦不能認為是同意，即便於
    對方單獨與你同行回家或休息，同意擁抱或接吻，亦不能單
    以此互動即認對方已默示同意發生性行為，更猶不得將性侵
    害的發生歸咎於被害者個人因素或反應（例如不得將被害人
    穿著曝露或從事與性相關之特殊行業等作為發生性行為的藉
    口，或指摘被害人何以不當場求救、立即報案、保全證據，
    或以被害人事後態度自若，仍與加害者保有曖昧、連繫等情
    狀即推認被害者應已同意而合理化加害者先前未經確認所發
    生的性行為），卻忽視加害者在性行為發生時是否確保對方
    是在自願情況下的責任。次按刑法強制猥褻罪之成立，係以
    行為人對於被害人施加強暴、脅迫、恐嚇、催眠術或其他違
    反其意願之方法，為其要件，且所稱其他「違反其意願之方
    法」，應係指該條所列舉之強暴、脅迫、恐嚇、催眠術以外
    ，其他一切違反被害人意願之方法，妨害被害人之意思自由
    者而言（最高法院111年度台上字第2330、2331號判決意旨
    參照）；而所稱「違反其意願之方法」並不以使被害人達於
    不能抗拒之程度為必要，祇須所施用之方法違反被害人之意
    願，足以壓抑被害人之性自主決定權者，即足當之。行為人
    縱未施強暴、脅迫、恐嚇、催眠術，但只要行為人製造一個
    使被害人處於無助而難以反抗、不敢反抗或難以逃脫之狀態
    ，達於妨害被害人之意思自由者，即屬之。至於被害人於遭
    受侵害時曾否喊叫或呼救、有無肢體掙扎或抗拒動作均非所
    問（最高法院107年度台上字第530號判決意旨參照），尤其
    ，對於被害人有明示反對、口頭推辭、言語制止或肢體排拒
    等情形，或「閃躲、撥開、推拒」的動作，行為人猶然進行
    ，即非「合意」，而已該當於強制猥褻，絕非強制觸摸而已
    （最高法院108年度台上字第1800號判決意旨參照）。
  ⒉查被告於本院準備程序及審理時，均供稱：我是直接問Ａ女「
    可以親你嗎？」以此方式確認Ａ女意願，當下Ａ女沒有拒絕，
    也沒有答應，但當時Ａ女的手是張開的，所以我就親上去等
    語（見本院侵訴字卷第114至115頁、第162頁），是被告亦
    坦認在案發當時，Ａ女並未明示同意被告可以親吻其嘴巴，
    此部分核與Ａ女證稱被告違反其意願親吻其嘴巴等情相符。
  ⒊觀諸被告利用停等紅燈之空檔，接續徒手撫摸Ａ女之手臂、雙
    側耳朵等部位，更以嘴親吻Ａ女嘴巴，是被告以身體靠近Ａ女
    ，已使Ａ女處於難以脫逃之境地，且突然面對身為白牌計程
    車司機之被告此等行為已有閃躲、撥開之排拒動作，被告仍
    執意為之，且先後時間並非短暫，乃持續有時而非趁Ａ女不
    及抗拒之偷襲，揆諸前開說明，被告所為顯然已違反Ａ女之
    意願且達低度之強制手段，而被告以身體碰觸之行為，依一
    般社會通念，更係足以誘起、滿足、發洩人之性慾，而使被
    害人感到嫌惡或恐懼而屬猥褻行為無誤，足認被告確有違反
    Ａ女之意願而為猥褻之行為。
  ㈣被告雖辯稱在環抱及親吻Ａ女前，均有詢問Ａ女是否可以抱一
    下，Ａ女亦有將手張開，親之前也有問Ａ女是否可以親一下，
    因為想說前面已經有互相抱一下，所以就直接親上去云云置
    辯，惟查：
　　被告與Ａ女係因搭乘白牌計程車而結識，除載客外私下並無
    其他聯絡，直至本案被告以要返還Ａ女遺忘在其所出借之外
    套口袋內現金為由，Ａ女方與被告相約在中壢田季發爺等節
    ，已如前Ａ女所陳，被告就此亦坦認當天見面係因為要返還Ａ
    女錢（見本院侵訴字卷第114頁），難認被告與Ａ女間存有男
    女好感或曖昧情愫之情境，足認Ａ女坐進被告之自用小客車
    時，實難預見被告會利用此獨處之機會，對其遂行強制猥褻
    之行為。更何況，本案案發當時，Ａ女業於遭被告環抱時，
    有推開、閃躲、拒卻被告親密行為之繼續等舉動，業據Ａ女
    證述明確（見偵字卷第50頁、本院侵訴字卷第158頁），足
    認Ａ女已將其拒絕、排斥、否定及不願意之心態展露於外；
    依被告案發時已成年、自稱高中肄業之智識程度及從事白牌
    計程車司機之社會經驗（見本院侵訴字卷第169頁），見Ａ女
    有此舉止，當可清楚瞭解Ａ女已傳達其無欲與被告為猥褻或
    有進一步性行為之訊息，且被告與Ａ女僅屬較頻繁叫車之司
    機與乘客關係，並無任何男女感情依附關係，Ａ女當時與被
    告同在密閉空間裡，既有以口頭、推阻方式拒卻被告，已委
    婉但明確表達其不願意，則Ａ女顧慮當時處境、自身生命安
    全，避免遭到更大危害，致未能採取更加激烈手段阻止，此
    屬本能正常反應，尚無從以此遽認被告未違反Ａ女之意願。
    被告以其行為有得Ａ女同意等語為辯，尚屬無據，均難執為
    對被告有利之認定。
四、綜上所述，被告確有前揭違反Ａ女意願之強制猥褻犯行，至
    其所辯顯係畏罪卸責之詞，不足採信。本案事證明確，被告
    上開強制猥褻犯行，洵堪認定，應予依法論科。
參、論罪科刑部分：
一、核被告所為，係犯刑法第224條之強制猥褻罪。被告基於單
    一之犯意，於密接之時間、空間內，先後撫摸Ａ女手臂、雙
    側耳朵、擁抱Ａ女及親吻Ａ女嘴巴，各行為之獨立性極為薄弱
    ，依一般社會健全觀念，應認各個舉動為犯罪行為之一部分
    ，而包括於一行為予以評價，為接續犯，屬單純一罪。
二、按被告構成累犯之事實及應加重其刑之事項，均應由檢察官
    主張並具體指出證明之方法後，經法院踐行調查、辯論程序
    ，方得作為論以累犯及是否加重其刑之裁判基礎（最高法院
    110年度台上大字第5660號判決意旨參照）。經查，被告前
    於108年間，因施用毒品案件，經本院以109年度桃簡字第17
    9號判決判處有期徒刑2月確定，於109年7月28日易科罰金執
    行完畢，有臺灣高等法院被告前案紀錄表1份在卷可考，並
    據偵查檢察官主張此構成累犯之事實，被告受有期徒刑之執
    行完畢後，5年內故意再犯本案有期徒刑以上之罪，合於刑
    法第47條第1項累犯之要件，惟參酌司法院釋字第775號解釋
    意旨，考量被告上開構成累犯之施用毒品案件與本案強制猥
    褻之犯行相較，於犯罪類型、手段、動機、反覆實施之特性
    ，仍存有相當差異，且檢察官並未提出其他應加重其刑之證
    明，難認被告為本案犯行係出於行為人本身之特別惡性及對
    刑罰感應力薄弱，故不依累犯規定加重其刑，僅於後述量處
    具體宣告刑時併該等前案紀錄納入審酌。
三、爰以行為人之責任為基礎，審酌被告明知案發前Ａ女與其並
    無任何私交，雙方亦無男女情感存在，竟為滿足自己私慾，
    未經Ａ女同意，即利用在空間狹隘之自用小客車內獨處之機
    會，強行親吻及擁抱Ａ女，而為本案強制猥褻犯行，侵害Ａ女
    之性自主決定權，毫不尊重Ａ女意願，使Ａ女受有精神上之痛
    苦，且被告犯後否認犯行，毫無反省之意，其既不能知錯改
    過，當難輕縱。參以被告見Ａ女持續推拒後，未再施以更強
    烈之手段或繼續侵害Ａ女，亦未使Ａ女受有身體上之傷害，兼
    衡被告對Ａ女為本案犯行之侵害程度有別，及被告為高中肄
    業之智識程度，且案發時從事白牌計程車司機之生活狀況（
    見本院侵訴字卷第169頁），及迄未取得Ａ女諒解，暨其犯罪
    動機、目的、手段、素行、情節等一切情狀，量處如主文所
    示之刑。
據上論斷，應依刑事訴訟法第299條第1項前段，刑法第224條，
判決如主文。
本案經檢察官乙○○提起公訴、檢察官施韋銘到庭執行職務。 
中　　華　　民　　國　　111 　年　　12　　月　　14　　日
                  刑事第十六庭  審判長法 官  游紅桃
                                      法 官  鄧瑋琪
                                      法 官  黃筱晴
以上正本證明與原本無異。
如不服本判決應於收受判決後20日內向本院提出上訴書狀，並應
敘述具體理由。其未敘述上訴理由者，應於上訴期間屆滿後20日
內向本院補提理由書(均須按他造當事人之人數附繕本)「切勿逕
送上級法院」。 
       　　　　　　　　　　　　　　　書記官　陳忠順 
中　　華　　民　　國　　111 　年　　12　　月　　14　　日
附錄本案論罪科刑法條：
中華民國刑法第224條
（強制猥褻罪）
對於男女以強暴、脅迫、恐嚇、催眠術或其他違反其意願之方法
，而為猥褻之行為者，處6月以上5年以下有期徒刑。